【裁判字號】    92,台上,1908
【裁判日期】    920905
【裁判案由】    返還無權占有土地
【裁判全文】
最高法院民事裁定                              九十二年度台上字第一九○八號
    上  訴  人  戌○○○○○○.
    訴訟代理人  梁    治律師
    被 上訴 人  天 ○ ○
                午 ○ ○
                巳 ○ ○
                辰 ○ ○
                戊 ○ ○
                己 ○ ○
                辛 ○ ○
                申    ○
                丁 ○ ○
                庚 ○ ○
                寅 ○ ○
                地○○○
                卯 ○ ○
                子 ○ ○
                甲    ○
                丙 ○ ○
                乙 ○ ○
                亥○○○
                癸 ○ ○
                壬 ○ ○
                未 ○ ○
                丑 ○ ○
                酉○○○
    共      同
    訴訟代理人  胡 文 英律師
右當事人間請求返還無權占有土地事件，上訴人對於中華民國九十二年六月十日台灣
高等法院第二審判決 (九十二年度上字第三八六號 )，提起上訴，本院裁定如左：
    主  文
上訴駁回。
第三審訴訟費用由上訴人負擔。
    理  由
按對於第二審判決上訴，非以其違背法令為理由，不得為之。又提起上訴，上訴狀內
應記載上訴理由，表明原判決所違背之法令及其具體內容，暨依訴訟資料合於該違背
法令之具體事實。民事訴訟法第四百六十七條、第四百七十條第二項定有明文。而依
同法第四百六十八條規定，判決不適用法規或適用不當者，為違背法令；依同法第四
百六十九條規定，判決有該條所列各款情形之一者，為當然違背法令。是當事人提起
上訴，如依民事訴訟法第四百六十八條規定，以第二審判決有不適用法規或適用法規
不當為理由時，其上訴狀或理由書應表明該判決所違背之法令條項，或有關判例、解
釋字號，或成文法以外之習慣或法理等及其具體內容，暨係依何訴訟資料合於該違背
法令之具體事實；如以民事訴訟法第四百六十九條所列各款情形為理由時，其上訴狀
或理由書應表明該判決有合於各該條款規定情形之具體內容，及係依何訴訟資料合於
該違背法令之具體事實。上訴狀或理由書如未依此項方法表明，或其表明者顯與上開
法條規定不合時，即難認為已合法表明上訴理由，其上訴自非合法。本件上訴人對於
第二審判決提起上訴，雖以該判決違背法令為由，惟核其上訴理由狀所載內容，係就
系爭建物為被上訴人親戚黃李粉所建為事實上之爭執，並陳稱其願依台北巿政府公告
地價補償被上訴人損失，被上訴人不需為系爭土地所有權移轉登記，被上訴人無收回
系爭建物之實益云云，而非表明該判決所違背之法令及其具體內容，暨依訴訟資料合
於該違背法令之具體事實，難認其已合法表明上訴理由，應認其上訴為不合法。
據上論結，本件上訴為不合法。依民事訴訟法第四百八十一條、第四百四十四條第一
項、第九十五條、第七十八條，裁定如主文。
中      華      民      國    九十二    年      九      月      五      日
                              最高法院民事第六庭
                                  審判長法官  吳  正  一
                                        法官  劉  福  來
                                        法官  黃  義  豐
                                        法官  徐  璧  湖
                                        法官  許  澍  林
      右正本證明與原本無異
                                              書  記  官
中      華      民      國    九十二    年      九      月    二十五    日
                                                                        Ｔ


司法院資訊處製作；財團法人民間司法改革基金會備份。
